臺灣高等法院刑事裁定
111年度聲字第1746號
聲  請  人  張助成



上列聲請人即被告因偽造文書案件（本院110年度上易字第1756
號），聲請付與卷證影本，本院裁定如下：
    主  文
張助成於繳納相關費用後，准許影印、轉拷交付本院一百一十年
度上易字第一七五六號案件於民國一百一十一年四月二十七日行
審判程序之筆錄影本及錄音光碟，並禁止再行複製、轉拷，且不
得散布、公開播送或為非正當目的之使用。
    理  由
一、聲請意旨略以：聲請人即被告張助成（下稱被告）聲請付與
    民國111年4月27日開庭筆錄及錄音光碟，因其當日施打疫苗
    後副作用約13至14項，雖就醫中，惟未改善：雙手腫脹連續
    約30日、雙腳沉重、呼吸有壓迫感、頭腦易昏沉、思緒遲緩
    不能集中且記憶衰弱、容易疲倦等，極有必要（僅需）4月2
    7日之開庭筆錄及錄音光碟（可供核對），了解是否有口誤
    或並非真意等致影響本人權益，爰依法聲請閱卷，俾維權益
    等語。
二、聲請交付筆錄影本部分：
　㈠按被告於審判中得預納費用請求付與卷宗及證物之影本。但
    卷宗及證物之內容與被告被訴事實無關或足以妨害另案之偵
    查，或涉及當事人或第三人之隱私或業務秘密者，法院得限
    制之。被告於審判中經法院許可者，得在確保卷宗及證物安
    全之前提下檢閱之。但有前項但書情形，或非屬其有效行使
    防禦權之必要者，法院得限制之。刑事訴訟法第33條第2項
    、第3項定有明文。又持有前述卷宗及證物內容之人，不得
    就該內容為非正當目的之使用，復為同條第5項明定。
　㈡被告因偽造文書案件，經臺灣新北地方法院以110年度審易字
    第1126號判決後，因不服提起上訴，經本院以110年度上易
    字第1756號審理。被告聲請付與本院110年度上易字第1756
    號案件於111年4月27日行審判程序之筆錄影本，為保障被告
    獲悉卷內資訊之權利，除與被告被訴事實無關或足以妨害另
    案之偵查，或涉及當事人或第三人之隱私或業務秘密者，本
    院得依刑事訴訟法第33條第2項之規定予以限制遮隱外，其
    餘內容並無足以妨害另案之偵查或涉及當事人、第三人之隱
    私或業務秘密等情事，依上開說明，其聲請為有理由，爰裁
    定被告於繳納相關費用後，准許付與本院110年度上易字第1
    756號案件於111年4月27日行審判程序之筆錄影本，並依刑
    事訴訟法第33條第5項規定，被告不得就該筆錄資料內容為
    非正當目的之使用。　
三、聲請交付錄音光碟部分：
　㈠按當事人及依法得聲請閱覽卷宗之人，因主張或維護其法律
    上利益，得於開庭翌日起至裁判確定後6個月內，繳納費用
    聲請法院許可交付法庭錄音內容；當事人及依法得聲請閱覽
    卷宗之人，因主張或維護其法律上利益，聲請交付法庭錄音
    內容時，應敘明理由，由法院為許可與否之裁定；持有法庭
    錄音內容之人，就取得之錄音內容，不得散布、公開播送，
    或為非正當目的使用；法院就許可交付之法庭錄音、錄影內
    容，應為適當之加密措施，並得為禁止轉拷之限制利用措施
    ，法院組織法第90條之1第1項前段、法庭錄音錄影及其利用
    保存辦法第8條第1項、第4項、法院組織法第90條之4第1 項
    、法院辦理聲請交付法庭錄音錄影內容應行注意事項第6 點
    分別定有明文。
　㈡經查：被告聲請交付本院111年4月27日進行審判程序時之開
    庭錄音光碟之理由，係為核對及了解其是否有口誤或並非真
    意致影響其權益等情，堪認其已敘明聲請之理由係為比對其
    個人之陳述，經核洵屬維護其法律上利益之理由，且本件尚
    在本院審理中，足認被告之聲請係於法定期限內為之，應認
    被告此部分聲請為有理由。是揆諸上開說明，為保障其獲悉
    卷內資訊之權利，爰裁定被告於繳納相關費用後，准予交付
    本院111年4月27日之庭訊錄音光碟，並依法院辦理聲請交付
    法庭錄音錄影內容應行注意事項第6點規定、法庭錄音錄影
    及其利用保存辦法第8條相關規定，就取得之內容不得散布
    、公開播送，或為非正當目的使用，並禁止被告再行轉拷利
    用或為其他訴訟目的以外之不當使用。
據上論斷，應依刑事訴訟法第220條，裁定如主文。
中　　華　　民　　國　　111 　年　　5 　　月　　25　　日
                  刑事第十一庭  審判長法　官  張江澤
                                      法　官  梁志偉
                                      法　官  章曉文
以上正本證明與原本無異。
不得抗告。
                                      書記官  賴又瑄
中　　華　　民　　國　　111 　年　　5 　　月　　25　　日